# 清算审计

提问人：木禾草 时间：2011-07-28 17:20:25
有限责任公司解散清算，我们去做清算审计，清算开始日前出现的“非合理价格转让资产、无偿转让资产”等行为审计人员是否关注？
在破产法和外商企业清算办法中都提到之前某一时段的某些行为是可以撤销的，但公司法未对上述问题进行说明，是否我们在审计时可以不考虑开始日之前的事项？
以我个人的观点认为应关注很明显的事项，但在实际工作中又无从下手，因此与大家商量，谁在工作中有更好的经验。

回答人：chenyiwei
基本原则是：根据 1142 号审计准则考虑该等事项对被审计报表的可能影响。 对于明显存在此类迹象的，应当予以关注，必要时获取律师的法律专业意见。另外还需要考虑现实中该类行为实际获得撤销的途径和可能性。